臺灣新竹地方法院刑事判決　　　　　　　　　　　　　九十一年度易字第四七七號
　　公　訴　人　臺灣新竹地方法院檢察署檢察官
　　被　　　告　甲○○
右列被告因違反毒品危害防制條例案件，經檢察官提起公訴（九十一年度毒偵字第五
六五號），本院判決如左：
    主  文
甲○○施用第二級毒品，累犯，處有期徒刑柒月。
    事  實
一、甲○○前曾於民國八十六年間因違反麻醉藥品管理條例案件，經本院竹北簡易庭
    以八十六年度竹北簡字第二六四號刑事簡易判決判處有期徒刑六月確定，於八十
    六年十二月二十六日因易科罰金執行完畢。又於八十七年間因施用第二級毒品案
    件，經桃園地方法院以八十七年度毒聲字第三一○號刑事裁定送勒戒處所觀察、
    勒戒，嗣經觀察、勒戒後，認無繼續施用毒品傾向，而於八十七年六月三十日，
    經臺灣桃園地方法院檢察署檢察官以八十七年度偵字第八七一六號為不起訴處分
    確定；再於八十八年間亦因施用第二級毒品案件，經本院以八十八年度毒聲字第
一二○四號刑事裁定送勒戒處所觀察、勒戒，嗣經觀察、勒戒後，亦認無繼續施
    用毒品傾向，而於八十八年十月二十七日，經臺灣新竹地方法院檢察署檢察官以
    八十八年度偵緝字第四二五號為不起訴處分確定。其又於八十九年間再因施用第
    二級毒品案件，經本院以八十九年度毒聲字第一三六一號刑事裁定令入戒治處所
    施以強制戒治一年確定，並經本院竹北簡易庭於八十九年六月十六日以八十九年
    度竹北簡字第一五○號刑事判決判處有期徒刑六月，於九十年二月五日撤回上訴
    因而確定。嗣執行強制戒治屆滿三個月，經評定戒治成效合格，又經本院以九十
    年度毒聲字第一六六號刑事裁定停止強制戒治，停止強制戒治期間付保護管束（
    保護管束期間自九十年三月七日起至九十年八月十日止）。詎其仍不知悔改，猶
    基於施用第二級毒品安非他命之犯意，於九十年五月二日往前回溯九十六小時內
    某時，在不詳處所，施用第二級毒品安非他命一次。嗣於九十年五月二日經臺灣
    新竹地方法院檢察署觀護人採其尿液經送驗結果呈甲基安非他命陽性反應因而查
    獲上情。
二、案經臺灣新竹地方法院檢察署檢察官自動簽分偵查起訴。
    理  由
一、訊據被告甲○○矢口否認有何施用第二級毒品安非他命之犯行，辯稱：伊從事寶
    石加工工作，過程中需用到鹽酸及三秒膠，可能因此身體內有殘餘毒素，加上曾
    去朋友那裡，可能因此身體吸收過多的二手安毒，隔天就去驗尿，才會呈甲基安
    非他命陽性反應，此可從之前幾次驗尿前也都有去朋友那裡，後來去驗尿，就呈
    偽陽性反應可以看出。況且如真有吸毒，怎麼敢主動去觀護人處驗尿云云。
    經查：
    （一）本件被告於九十年五月二日至臺灣新竹地方法院檢察署觀護人處所採集之
          尿液，經送昭信科技顧問股份有限公司以酵素免疫分析法初步篩選，再以
          氣相層析質譜儀分析法確認結果，確呈甲基安非他命陽性反應，有臺灣新
          竹地方法院檢察署受保護管束人（被告）尿液檢體監管紀錄表及昭信科技
          顧問股份有限公司於九十年五月十五日所出具之濫用藥物陽性檢體檢驗報
          告各一份在卷足稽。而按，「尿液毒品檢驗‧‧‧，若能使用先進之氣相
          層析質譜儀分析法確認，則可完全排除偽陽性之干擾，為目前最具公信力
          的檢驗方法」，為法務部調查局第六處八十七年九月二十九日（八七）發
          技（一）字第八七０七四五七四號函所揭示，是被告為警查獲時所採集尿
          液之鑑定結果所使用之檢驗方法，既可完全排除毒品偽陽性之干擾，此檢
          驗結果自堪採信。次按，甲基安非他命經口服投與後約百分之七十於二十
          四小時內自尿液中排出，約百分之九十於九十六小時內自尿液中排出，甲
          基安非他命之檢出與其投與方式、投與量、個人體質、採尿時間及檢測儀
          器之精密度等諸多因素有關，惟依上述資料推斷，最長不可能超過四日，
          有行政院衛生署藥物食品檢驗局八十一年二月八日（八一）藥檢壹字第０
          ０一一五六號函一紙附卷可參。是依上開說明，足見被告確有於如事實欄
          所述時間內施用第二級毒品安非他命之情事，應屬無疑。
    （二）次查，被告雖辯稱：因從事寶石加工，而需使用鹽酸及三秒膠，可能係因
          此吸入有毒氣體；或曾去朋友那裡，可能因此吸到二手煙，才導致尿液呈
          甲基安非他命陽性反應云云，惟查目前並無相關文獻資料指出從事玉石加
          工時，吸入大量濃鹽酸或三秒膠氣體或吸入二手煙，其尿液檢出安非他命
          偽陽性反應報導等情，業經臺灣高等法院審理被告被聲請而經本院以九十
          年度毒聲字第九七四號刑事裁定撤銷停止戒治，令入戒治處所施以強制戒
          治，惟被告不服提起抗告之案件時，向行政院衛生署管制藥品管理局函詢
          ，而經該局於九十年八月三日以管檢字第九六七六七號函覆明確，有上揭
          函文附卷可參，並經調閱臺灣高等法院九十年度毒抗字第五三五號刑事卷
          宗核閱屬實，足認被告此部分所辯尚屬無據。又查，被告雖曾去朋友處，
          然其在該處逗留時，在場人並未拿出毒品施用等情，為被告所自承在卷，
          是以被告所指其曾前往並逗留的朋友處，是否果真是一個有人施用毒品之
          地點，已不無所疑。況且，安非他命之施用方式係為吸燒烤所產生出來之
          煙，而燒烤的煙本即會隨空氣流動，且被告復自承：去了之後，朋友並無
          人拿出毒品施用等情，足認被告並非一直處於一個有多數人持續不斷施用
          安非他命之環境中，是以若非被告亦故意一同吸用達一定程度，則其尿液
          又豈會呈安非他命陽性反應？
    （三）再者，被告曾於八十七年間因施用第二級毒品案件，經桃園地方法院以八
          十七年度毒聲字第三一○號刑事裁定送勒戒處所觀察、勒戒，嗣經觀察、
          勒戒後，認無繼續施用毒品傾向，而於八十七年六月三十日，經臺灣桃園
          地方法院檢察署檢察官以八十七年度偵字第八七一六號為不起訴處分確定
          ；再於八十八年間亦因施用第二級毒品案件，經本院以八十八年度毒聲字
          第一二○四號刑事裁定送勒戒處所觀察、勒戒，嗣經觀察、勒戒後，亦認
          無繼續施用毒品傾向，而於八十八年十月二十七日，經臺灣新竹地方法院
          檢察署檢察官以八十八年度偵緝字第四二五號為不起訴處分確定。其又於
          八十九年間再因施用第二級毒品案件，經本院以八十九年度毒聲字第一三
          六一號刑事裁定令入戒治處所施以強制戒治一年確定，並經本院竹北簡易
          庭於八十九年六月十六日以八十九年度竹北簡字第一五○號刑事判決判處
          有期徒刑六月，於九十年二月五日撤回上訴因而確定。嗣執行強制戒治屆
          滿三個月，經評定戒治成效合格，又經本院以九十年度毒聲字第一六六號
          刑事裁定停止強制戒治，停止強制戒治期間付保護管束（保護管束期間自
          九十年三月七日起至九十年八月十日止）之事實，亦有臺灣新竹地方法院
          檢察署檢察官八十九戒執二字第二二四號保護管束指揮書、臺灣新竹地方
          法院檢察署檢察官九十年度聲撤戒字第二七號聲請書、八十九年度毒偵字
          第一二○六號聲請簡易判決處刑書、本院八十九年度竹北簡字第一五○號
          刑事簡易判決、八十九年度毒聲字第二七八六號刑事裁定、臺灣新竹地方
          法院檢察署刑案資料查註紀錄表、全國施用毒品案件紀錄表、受觀察勒戒
          人毒品及前科紀錄簡列表及臺灣高等法院被告全國前案紀錄表各一份等附
          卷可稽。
    （四）綜上所述，被告前揭所辯，均不足採信，其確有於右揭時地施用第二級安
          非他命之犯行無訛，本件事證已臻明確，被告犯行洵堪認定，應予依法論
          科。
二、核被告甲○○所為，係犯毒品危害防制條例第十條第二項之施用第二級毒品罪。
    又其持有第二級毒品安非他命後進而施用，其持有第二級毒品安非他命之低度行
    為，應為施用之高度行為所吸收，爰不另論其持有第二級毒品罪。又被告前曾於
    八十六年間因違反麻醉藥品管理條例案件，經本院竹北簡易庭以八十六年度竹北
    簡字第二六四號刑事簡易判決判處有期徒刑六月確定，於八十六年十二月二十六
    日因易科罰金執行完畢，有臺灣新竹地方法院檢察署刑案資料查註紀錄表及臺灣
    高等法院被告全國前案紀錄表各一份在卷足參，其於五年以內再犯本件有期徒刑
    以上之罪，為累犯，應依刑法第四十七條規定加重其刑。爰審酌被告曾因施用安
    非他命因而受矯正，竟於短期內再施用安非他命，然其本質仍屬「病犯」，僅戕
    害其自身身心，尚未生巨大危害於整體社會、犯罪之動機、目的、手段、其品行
    智識程度、生活狀況、犯罪後猶飾詞辯解等一切情狀，量處如主文所示之刑，以
    資懲儆。
據上論斷，應依刑事訴訟法第二百九十九條第一項前段，毒品危害防制條例第十條第
二項，刑法第十一條前段、第四十七條，判決如主文。
本案經檢察官林佳穎到庭執行職務。
中      華      民      國    九十一    年      八      月    二十八    日
                              臺灣新竹地方法院刑事第二庭
                                      法  官  楊  惠  芬
右正本證明與原本無異。
如不服本判決，應於判決送達後十日內向本院提出上訴狀（應附繕本），上訴於臺灣
高等法院。
                                      書記官  鄭  敏  郎
中      華      民      國    九十一    年      八      月    二十八    日
附錄本案論罪科刑法條全文：
毒品危害防制條例第十條第二項：
施用第二級毒品者，處三年以下有期徒刑。
